【裁判字號】    98,聲,582
【裁判日期】    980831
【裁判案由】    變換提存物
【裁判全文】
臺灣新竹地方法院民事裁定               98年度聲字第582號
聲  請  人  中租迪和股份有限公司
法定代理人  乙○○
相  對  人  隆欣貿易有限公司
相  對  人  慶盛貿易有限公司
上列二人
法定代理人  甲○○    住新竹縣.
相  對  人  丙○○    住新竹市.
相  對  人  丁○○    住同上
上列當事人間97年度存字第1661號擔保提存事件，聲請人聲請變
換提存物，本院裁定如下：
    主  文
本院九十七年度存字第一六六一號擔保提存事件，聲請人所提存
之擔保金即中國信託商業銀行無記名可轉讓定期存單，面額新臺
幣壹佰萬元券張（0000000、0000000、0000000）、伍拾萬元
券壹張（0000000）及壹拾萬元券肆張（0000000、0000000、000
0000、0000000），共計新臺幣佰玖拾萬元，准以同額之中國
信託商業銀行無記名可轉讓定期存單代之。
    理  由
一、按供擔保之提存物，除得由當事人約定變換外，法院得依供
    擔保人之聲請，以裁定許其變換，民事訴訟法第105條第1項
    定有明文。上開規定，於其他依法令供訴訟上之擔保者準用
    之，同法第106條亦有明文。
二、本件聲請意旨略以：聲請人與相對人間請求給付票款事件，
    前遵本院97年度裁全字第1790號民事裁定，為擔保假扣押之
    實施，曾提供中國信託商業銀行無記名可轉讓定期存單八張
    （0000000、0000000、0000000、0000000、0000000、00000
    00、0000000、0000000），共計新臺幣（下同）3,900,000
    元為擔保金，並以本院97年度存字第16614號提存事件提存
    在案。茲因前開提存之定期存單將屆到期日，且聲請人公司
    業務上之需要，而有聲請變換之必要，爰依民事訴訟法第10
    6條準用第105條第1項之規定，聲請將上開提存物變換為同
    額之中國信託商業銀行無記名可轉讓定期存單等語，並提出
    本院97年度裁全字第1790號民事裁定、97年度存字第1661號
    提存書、國庫保管品收受證明書各1紙、陳報清算人、聲請
    清算完結展期及本院准予清算完結展期之民事裁定各2份（
    均為影本）為證。
三、查本件經審閱前開證物，核與聲請人主張相符，且經本院依
    職權調閱本院97年度存字第1661號擔保提存事件、97年度裁
    全字第1790號假扣押事件卷宗核閱無訛，堪認聲請人前開所
    述屬實。從而，聲請人聲請變換提存物，核與前開規定相符
    ，應予准許。
四、依民事訴訟法第105條第1項、第106條、第95條、第81條第1
    款，裁定如主文。
中    華    民    國    98    年    8     月    31    日
                  民事第一庭    法  官  陳順珍
以上正本係照原本作成。
如對本裁定抗告須於裁定送達後10日內向本院提出抗告狀，並繳
納抗告費新臺幣1,000元。
中    華    民    國    98    年    8     月    31    日
                                書記官  陳筱筑


司法院資訊處製作；財團法人民間司法改革基金會備份。
